臺灣臺北地方法院民事判決　九十一年訴字第五三一一號
　　原　　　告　甲○○
?
　　被　　　告　乙○○
右當事人間請求損害賠償事件，本院判決如左：
    主      文
被告應給付原告新台幣陸拾壹萬柒仟玖佰伍拾陸元，及自民國九十一年八月十五日起
至清償之日止，按年息百分之五計算之利息。
原告其餘之訴駁回。
訴訟費用由被告負擔二分之一，餘由原告負擔。
    事      實
甲、原告方面：
壹、聲明：被告應給付原告新台幣（下同）一百二十一萬七千九百五十六元及自訴狀
    繕本送達被告之日起按年息百分之五計算之利息 。
貳、陳述：
一、被告乙○○於民國九十年四月十七日下午十四時許，駕駛車輛行經信義路三段左
    轉新生南路時，對於行人穿越道上有行人通過，既不暫停讓行人先行，復不減速
    ，因而撞及當時自信義路三段由西向東步行於行人穿越道之原告，致原告右側足
    踝嚴重骨折，於九十年四月十七日入台大醫院急診，在治療過程中，先後兩度手
    術，除手術中所受肉體之痛苦外，其後持續復健迄未能癒，為此提起本訴。
二、原告受傷後共計出醫藥費用、醫療用品、看護費用、車資共十八萬六千一百五十
    六元。
（一）醫藥部分：開放性固定手術、住院及門診追蹤治療自九十年四月十七日起至九
      十一年一月三日止；拔除骨釘手術住院及門診復健，自九十一年一月二十六日
      起至三月八日止（三月八日以後，靜待骨釘處肌肉恢復，故暫停復健，目前由
      中醫師敷藥），費用共為三萬五千二百零四元。另有至台大醫院診療費用一千
      八百三十五元以及四千一百一十元。
（二）醫療用品：包括矯正鞋兩雙及矽膠片等用品共計花費一萬五千三百七十七元。
（三）看護費用：有三名看護照顧原告，共計十萬五千元。
（四）車費：原告受傷至今，每月來回醫院及中醫敷藥，共計花費計程車資二萬四千
      六百三十元。
三、減少勞動能力之損失：原告本應東海大學聘任自九月十五日開學，上學期因不能
    赴台中，致損失工作上之收入每月六千三百二十元，五個月總計三萬一千八百元
    。
四、原告自受傷後，心情低落，肉體及精神仍難以恢復，故請求精神慰藉金一百萬元
    。原告本來在東海大學兼任，但後來因為行動不便，所以沒有再去教課了，現在
    已經退休了沒有收入。
參、證據：提出診斷證明書一張、醫療費用收據六十一張、醫療用品收據或統一發票
    二十張、看護費用收據三張以及計程車費用收據一百六十三張為證。
乙、被告方面：
壹、聲明：駁回原告之訴。
貳、陳述：
一、被告沒有錢可以賠償原告，保險公司是國華公司。
二、被告還在開計程車，但因為年紀大了，所以開車的時間比較短，收入大約一個月
    幾千元，沒有其他的收入。被告之妻在撿紙屑賣錢。有一個兒子，目前以打零工
    維生。
丙、本院依職權調閱九十年度北交簡字第三三一四號刑事卷。
    理      由
壹、程序方面：本件原告於起訴時依侵權行為法律規定，請求被告賠償一百二十萬六
    千六百一十一元及自訴狀送達被告之日起之法定遲延利息，嗣於訴狀送達後之九
    十一年九月二十四日擴張聲明金額為一百二十一萬二千六百三十一元，再次於訴
    訟中之九十一年十一月八日擴張請求金額為一百二十一萬七千九百五十六元，原
    告以上訴之聲明之擴張，均未變更訴訟標的及基礎事實，依民事訴訟法第二百五
    十五條第一項第三款之規定，應予准許，核先敘明。
貳、實體方面：
一、本件原告起訴主張被告於九十年四月十七日下午十四時許，駕駛車輛行經信義路
    三段左轉新生南路時，對於行人穿越道上有行人通過，既不暫停讓行人先行復不
    減速，因而撞及原告，致原告右側足踝嚴重骨折，原告受此傷害後經兩度手術並
    持續復健，迄未能癒等情，經本院九十年度北交簡字第三三一四號刑事判決確定
    屬實，另有原告所提出之診斷證明書一張、醫療費用收據六十一張、醫療用品收
    據或統一發票二十張、看護費用收據三張以及計程車費用收據一百六十三張為憑
    ，且為被告所不爭執，應認原告之主張為真實。
二、被告不法侵害致原告之身體受有傷害，既經認定，則原告依民法第一百八十四條
    第一項前段、第一百九十三條第一項、第一百九十五條第一項請求被告賠償醫藥
    費用、醫療用品、看護費用、車資、減少勞動能力之損失以及精神慰藉金即屬有
    據，茲再就前開項目之金額，分述如次：
（一）醫藥費用、醫療用品、看護費用、車資共十八萬六千一百五十六元部份：查原
      告遭被告駕車撞及致右側足踝嚴重骨折，於九十年四月十七日入台大醫院急診
      ，在治療過程中，先後兩度手術，支出開放性固定手術、拔除骨釘手術費用以
      及住院及門診追蹤治療、復健共計花費四萬一千一百四十九元。醫療用品含矯
      正鞋兩雙及矽膠片共計一萬五千三百七十七元，看護費用十萬五千元，以及搭
      乘計程車就診之車資二萬四千六百三十元。有醫療費用收據六十一張、醫療用
      品收據或統一發票二十張、看護費用收據三張以及計程車費用收據一百六十三
      張為憑，依原告所受傷害及各收據載明之品名及治療費別，屬治療上之必要費
      用，此部分應予准許。
（二）減少勞動能力損失三萬一千八百元部分：原告主張其原受東海大學聘任，但因
      被告行為受有傷害不能赴台中任教，致損失工作上之收入每月六千三百二十元
      ，五個月總計三萬一千八百元，為被告所不爭執，此部分自可採認。
（三）精神慰藉金一百萬元部分：查原告受被告撞傷後，於治療過程中先後兩度手術
      並持續復健，迄今尚未治癒，行動上仍有困難，精神上自受有極大痛苦，本院
      斟酌前述情況，並考量原告甲○○原本在東海大學兼任，其後因本件傷害致行
      動不便，所以未到校任教，已經退休；被告乙○○則以開計程車為業，但因為
      年紀較長，所以開車的時間較短，收入不豐等兩造身分、地位、經濟狀況等因
      素，認原告請求精神慰藉金以四十萬元為適當，逾此部分之金額，則屬過高。
（四）總計，原告所得請求被告賠償之金額為六十一萬七千九百五十六元。
三、綜上所述，原告因被告此次駕車肇事之侵權行為所受傷害，得請求被告賠償之金
    額在六十一萬七千九百五十六元，以及自起訴狀繕本送達之翌日（九十一年八月
    十五日）起至清償之日止，按年息百分之五計算之法定遲延利息範圍內，為有理
    由，應予准許；逾此範圍之請求，則非有理由，應予駁回。
四、結論：本件原告之訴，為一部有理由，一部無理由，並依民事訴訟法第七十九條
    但書，判決如主文。
中　　　華　　　民　　　國　　九十一　　年　　 十二　　 月　　二十五　　日
                                            民事第五庭法      官　張松鈞
右為正本，係照原本作成。
如對本判決上訴，須於判決送達後二十日內向本院提出上訴狀。
中　　　華　　　民　　　國　　九十一　　年　　 十二　　 月　　二十五　　日
　　　　　　　　　　　　　　　　　　　　　　　　　　　法院書記官　黃媚鵑
